臺灣嘉義地方法院刑事裁定
110年度聲字第847號
聲明異議人 
即受處分人  劉好銘


                    （現於法務部○○○○○○○○○○○                        執行中）
上列聲明異議人即受處分人因違反槍砲彈藥刀械管制條例等案件
，對於臺灣嘉義地方檢察署檢察官執行之指揮（110年度執更字
第824號）聲明異議，本院裁定如下：
    主  文
聲明異議駁回。   
    理  由
一、聲明異議意旨略以：聲明異議人即受處分人劉好銘（下稱聲
    明異議人）前因違反槍砲彈藥刀械管制條例等罪經判處有期
    徒刑確定，入監服刑後，於民國109年2月間假釋出監，於假
    釋中因更犯施用第二級毒品罪多次，經法院判處有期徒刑5
    月及裁定觀察勒戒、強制戒治。嗣經法務部撤銷假釋，檢察
    官即指揮執行該假釋撤銷後之殘刑。惟聲明異議人於110年7
    月29日曾就上開撤銷假釋處分向法務部聲請重新審酌（按：
    即復審），法務部於同年8月9日回覆聲明異議人已受理該復
    審案。法務部既已受理聲明異議人遭撤銷假釋處分之復審案
    ，請准予待該復審案確定後再執行殘刑，檢察官指揮執行該
    假釋撤銷後之殘刑，自有不當。依刑事訴訟法第484條聲明
    異議，請求准予裁定暫緩執行遭撤銷假釋之殘刑等語。
二、受刑人或其法定代理人或配偶，以檢察官執行之指揮為不  
    當者，得向諭知該裁判之法院聲明異議；法院應就疑義或  
    異議之聲明裁定之，刑事訴訟法第484條、第486條定有明文
    。又監獄行刑法業於108 年12月17日修正、109 年1 月15日
    經總統華總一義字第10900004131號令修正公布全文156 條
    ，並自公布日後6 個月即109 年7 月15日施行。修正後監獄
    行刑法第十三章假釋，已明文規定假釋審查、監獄假釋審查
    會陳報假釋之決議程序，並於同法第121 條第1 項、第134 
    條第1 項規定，假釋出監之受刑人以其假釋之撤銷為不當者
    ，得於收受處分書之翌日起10日內向法務部提起復審；受刑
    人對於撤銷假釋之處分不服，經依同法提起復審而不服其決
    定，或提起復審逾2 個月不為決定或延長復審決定期間逾2 
    個月不為決定者，應向監獄所在地或執行保護管束之地方法
    院行政訴訟庭提起撤銷訴訟。是自109 年7 月15日起，受刑
    人對於撤銷假釋之處分不服，可循行政訴訟途徑予以救濟。
    惟依監獄行刑法第121 條第2 項規定，復審無停止執行之效
    力；依同法第134 條第2 項前段規定，撤銷假釋之處分因已
    執行而無回復原狀可能或已消滅，有即受確認判決之法律上
    利益者，得提起確認處分違法之訴訟。準此，現行監獄行刑
    法自109 年7 月15日施行後，受刑人如不服撤銷假釋之處分
    雖可於法定期間內提起復審，但檢察官就殘餘刑期之指揮執
    行權限不因受刑人得提起行政救濟而受影響，若撤銷假釋之
    處分仍然有效，則檢察官於受刑人之假釋經撤銷後，指揮執
    行該假釋撤銷後之殘餘刑期，即屬合法。　　
三、經查：
（一）聲明異議人因違反槍砲彈藥刀械管制條例等案件，經法院
      先後判處罪刑確定，嗣經本院以107 年度聲字第17號裁定
      應執行有期徒刑6年2月確定，聲明異議人於104 年1月24
      日入監起算刑期，於109年1 月14日縮短刑期假釋並付保
      護管束（按：因執行罰金易服勞役，於同年2月12日始出
      監付保護管束）；惟因聲明異議人於假釋期間更犯施用第
      二級毒品罪多次，經本院109年度聲字第794號裁定應執行
      有期徒刑5月確定及另案裁定應送觀察勒戒、強制戒治，
      嗣後經法務部矯正署撤銷假釋，臺灣嘉義地方檢察署（下
      稱嘉義地檢署）檢察官遂核發110 年度執更字第824號執
      行指揮書執行假釋撤銷後之殘刑1 年4月16日（刑期自111
      年1月24日起算），此有聲明異議人之嘉義地檢署執行指
      揮書電子檔紀錄及臺灣高等法院被告前案紀錄表在卷可查
      ，堪以認定。
（二）聲明異議人主張其已就本件撤銷假釋處分向法務部提起復
       審，惟並未提出復審書，但監獄行刑法第121 條第2 項 
       已明定復審並無停止執行之效力，可見受刑人對撤銷假
      釋之處分雖可提起復審救濟，但不影響檢察官對受刑人就
      撤銷假釋後殘餘刑期之執行指揮。嘉義地檢署檢察官依本
      件撤銷假釋處分，以110年執更字第824號執行指揮書執行
      殘刑1年4月16日，於法自屬有據。從而，檢察官本件執行
      殘刑之指揮，經核並無違法或不當，聲明異議人以前述事
      由聲明異議，並無理由，應予駁回。
四、依刑事訴訟法第486條，裁定如主文。
中　　華　　民　　國　　110 　年　　11　　月　　18　　日
                  刑事第七庭    法　官　胡文傑
以上正本證明與原本無異。
如不服本裁定，應於送達後5日內，向本院提出抗告狀。
中　　華　　民　　國　　110 　年　　11　　月　　18　　日
                                書記官　蘇姵容